【裁判字號】    99,竹小,195
【裁判日期】    990630
【裁判案由】    返還消費借貸款
【裁判全文】
臺灣新竹地方法院簡易庭小額民事判決   99年度竹小字第195號
原      告  華南商業銀行股份有限公司
法定代理人  甲○○
訴訟代理人  乙○○
            丙○○
被      告  丁○○
上列當事人間返還消費借貸款事件，本院於民國99年6月24日辯
論終結，判決如下：
    主  文
被告應給付原告新臺幣捌萬捌佰玖拾元，及其中新臺幣伍萬參仟
佰肆拾元，自民國九十七年十月二十日起至清償日止，按年息
百分之十九點七一計算之利息。
訴訟費用新臺幣壹仟元由被告負擔。
本判決得假執行。
    事實及理由
一、原告主張：兩造於民國87年4月13日訂立信用卡契約，約定
    由被告領用卡號0000000000000000號信用卡，核准消費額度
    為新臺幣（下同）150,000元，被告得於特約商店以該信用
    卡簽帳消費，但應於次月繳款截止日前向原告清償，或以循
    環信用方式繳付最低應繳金額，逾期未清償者，除依約定條
    款第22條第1項喪失期限利益外，應按「定儲利率指數＋19.
    71%」（以年息20%為上限）計算循環利息，暨自同上日期逾
    期在1個月內加計150元違約金，逾期在2個月內加計300元違
    約金，逾期超過3個月部分每月加收600元計算之違約金，最
    高以6期為限之違約金。詎被告未依約繳款，原告遂於94年
    11月24日依約定條款第21條、第22條之規定停止被告使用信
    用卡，截至97年10月19日止，被告使用上開信用卡簽帳消費
    及預借現金，經原告墊付帳款本金80,890元，依上開約定，
    該筆債務視為全部到期，被告應負償還之責，然屢經原告催
    討，被告仍置之不理，爰依兩造信用卡契約之法律關係提起
    本件訴訟，請求被告給付如主文第1項所示之金額及利息。
二、被告經合法通知，未於言詞辯論期日到場，亦未提出書狀作
    何聲明或陳述。
三、本院之判斷：
（一）原告主張之前揭事實，業據其提出與所述相符之信用卡申
      請書、信用卡約定條款、信用卡墊款明細表及被告消費明
      細表各1份為證，而被告未於言詞辯論期日到場，亦未提
      出書狀作何有利於己之聲明或陳述，以供本院審酌，核諸
      前開事證，堪信原告主張為真實。
（二）從而，原告基於前開信用卡申請書約定條款、消費借貸法
      律關係，請求被告清償如主文第1項所示之消費款及利息
      ，即無不合，應予准許。
四、本件為適用小額訴訟程序所為被告敗訴之判決，應依職權宣
    告假執行，並於裁判時確定訴訟費用如主文第2項所示之金
    額。
五、據上論結，本件原告之訴為有理由，依民事訴訟法第436條
    之23、第436條第2項、第385條第1項前段、第78條、第436
    條之19第1項、第436條之20，判決如主文。
中    華    民    國    99    年    6     月    30    日
                  新竹簡易庭    法  官  彭淑苑
以上正本係照原本作成。
如對本判決上訴，非以違背法令為理由，不得為之；且須於判決
送達後20日內以上訴狀記載上訴理由向本院提出上訴。
中    華    民    國    99    年    6     月    30    日
                                書記官  王恬如

司法院資訊處製作；財團法人民間司法改革基金會備份。
